【裁判字號】    90,交抗,344
【裁判日期】    901031
【裁判案由】    違反道路交通管理處罰條例
【裁判全文】
台灣高等法院交通事件裁定                        九十年度交抗字第三四四號
    抗  告  人
    即受處分人  甲○○
右抗告人，因違反道路交通管理處罰條例案件，不服台灣桃園地方法院，九十年度交
聲字第七一號，中華民國九十年七月二十五日第一審裁定，提起抗告，本院裁定如左
：
    主    文
原裁定撤銷，發回台灣桃園地方法院。
    理    由
一、原處分意旨略以：本件抗告人甲○○所有車牌號碼ＥＧ─三四七六號自用小客車
    自民國（下同）八十七年七月三日起至八十八年五月十八日止，多次在台北市○
    ○○路○段、新生北橋下等道路收費停車處所停車，不依規定繳費，遭台北市停
    車管理處執法小組填摯北市警交字第七七二三０六一一０號等七十五件違規通
    知單舉發，異議人未依應到期日到應到處所，嗣經台灣省公路局新竹區監理所桃
    園監理站以桃監裁五字第裁五二─000000000號、五二─000000
    000號及附表所示共計七十五件裁決書，每件裁處異議人罰鍰新台幣（下同）
    一千二百元。
二、原裁定意旨略以：本案雖經原處分機關轉請舉發單位（台北市停車管理處）查復
    抗告人所有車號ＥＧ─三四七六號自用小客車於八十七年七月三日至八十八年五
    月十八日間之違規案，經查違規時間迄今已逾二年餘，依違反道路交通管理事件
    統一裁罰標準及處理細則第七十七條規定，已將管理員原始資料銷燬，且該違規
    通知單依郵政法規第二二五條規定，已逾郵局查詢期限無法查處提供。惟查抗告
    人所有ＥＧ─三四七六號自用小客車於八十七年九月二十三日十三時四十五分許
    ，亦曾在台北市○○○路○段道路收費停車處所停車，不依規定繳費，並經抗告
    人聲明異議後，經原法院向台北市停車管理處函查，得知該停車管理處之管理員
    原有登記停車之資料（單號：000000000）ＥＧ─三四七六號，紅色自
    用小客車之車籍資料確係與抗告人所有之車籍資料相符，且台北市政府警察局舉
    發違反道路交通管理事件通知單（北市警交字第七０一五三三二九八號）亦已
    合法送達於抗告人所住之「名格世紀廣場」，據此原法院於八十八年八月三十日
    以八十八年度交聲字第七三號裁定異議駁回，並經台灣高等法院於八十八年十一
    月三十日以八十八年度交抗字第三五六號裁定抗告駁回確定，此有裁定一份附卷
    可稽。而本案與前案違規時間既屬連續、地點亦曾重複且均係台北市政府警察局
    舉發，若抗告人於上開時地無停車之事實，而謂此七十五件違規案件，均係為台
    北市停車管理處管理員所誤記，顯違反經驗法則。次查，本案發生時間自八十七
    年七月三日至八十八年五月十八日止，均係於原處分機關於八十八年七月一日以
    抗告人所有ＥＧ─三四七六號自用小客車「逾檢註銷」通知前所發生，此經原法
    院向原處分機關函查，查明ＥＧ─三四七六號自用小客車因逾檢已於八十八年七
    月一日「逾檢註銷」在案，但尚未繳回牌照辦理註銷手續屬實，核與抗告人於九
    十年五月一日到庭供述確曾接獲原處分機關註銷通知等語相符，抗告人若確無停
    車事實，豈可能會於原處分機關通知抗告人所有ＥＧ─三四七六號自用小客車於
    八十八年七月一日逾檢註銷後，即未再有停車之事實，是以抗告人辯稱於上記時
    地無停車事實，顯係卸責之詞，不足採信。再參以前案既經證明台北市政府警察
    局舉發道路交通管理事件通知單已合法送達於抗告人所住之「名格世紀廣場」，
    抗告人之住址自斯時迄今均無變更，仍居住於桃園縣平鎮市○○路○段十五號十
    樓之一，並據抗告人於九十年五月一日到庭自承：「（罰單有無收到？）有，但
    那不是我的車，我就沒去繳。」，則本案台北市政府警察局舉發違反道路交通管
    理事件通知單（北市警交字第七七二三０六一一０號等七十五件）應足認均已
    合法送達於抗告人。本案抗告人既未能提出任何證據資以證明其確未於前開時地
    停車，空言辯稱並未於上址停車，實無足採。抗告人未於前揭違規通知單內之「
    應到案期日」前自動繳納最低額罰鍰六百元，原處分機關據以援引上開道路交通
    管理處罰條例之規定，每件各裁處抗告人一千二百元之罰鍰，係依法行政，並無
    違誤之處。本件異議為無理由，應予駁回，固非無見。
三、異議及抗告意旨略以：違反道路交通管理事件其違規事實之裁罰，應以證據認定
    ，違規事實應經當事人在違規單簽章證其事實，伊所有之前揭車輛引擎已壞掉，
    伊遂將之停放在中壢與平鎮路旁，同時該車已於八十七年十一月經桃園監理站通
    知註銷在案，故伊於上記時地並無停車之事實，亦無收到台北市停車管理處繳費
    通知單，該案經桃園監理站數次函請停車處查覆，經查結果，停車處於八十八年
    五月一日函覆，亦未有ＥＧ─三四七六號小客車違規之記載，證明無違規。八十
    九年十一月九日台北縣警察局新莊分局復桃園監理站八十七年人工計時繳費通知
    單已逾保存年限業已銷毀，建請裁以作廢免罰銷案，桃園監理站對於已超過時效
    銷毀之違規通知單而製作裁決書裁罰，顯違反法令規定等語。
四、按對於違反道路交通管理處罰條例之行為，經逕行舉發者，應按已查明之資料填
    註車牌號碼、車輛種類、車主姓名或名稱及地址，並於通知單上方空白處加註逕
    行舉發之文字，由舉發機關送達被通知人，道路交通管理事件統一裁罰標準及處
    理細則第十一條第一項第二款定有明文，被通知人於收受通知單後得依通知單所
    指定之應到案日期前到案說明，處罰機關於裁決前，應給予違規行為人陳述之機
    會，被通知人已依限期到案，處罰機關得不經裁決逕依標準表期限內自動繳納之
    規定收繳罰鍰結案；被通知人未依規定到案聽侯裁決，處罰機關始依標準表逕行
    裁決，亦為同細則第四十條、第四十四條所明定，是處罰機關逕行裁決，應以被
    通知人已合法收受違反道路交通管理事件通知單為前提。經查，本件舉發機關雖
    以違規時間迄今已逾二年餘，依違反道路交通管理事件統一裁罰標準及處理細則
第七十七條規定，已將管理員原始資料銷燬，且該違規通知單依郵政法規第二二
    五條規定，已逾郵局查詢期限無法查處提供云云，惟本件抗告人迭次抗辯稱未收
    受通知單，而收受通知單復為處罰機關逕行裁決之前提，且依道路交通管理事件
    統一裁罰標準及處理細則第七十七條固規定，處理違反道路交通管理事件之有關
    資料、簿冊等應妥為保存，保存屆滿一年者，得予銷毀。但未結案或涉及刑事責
    任之有關文件，仍繼續保存，本件既未結案，何以己銷毀有關資料？仍有查明之
    必要。原裁定逕以抗告人於他案違規停車有合法收受通知單為由，推定抗告人亦
    有收受本案七十五件通知單，尚嫌無據。抗告人執以指摘原裁定不當，為有理由
    ，應由本院撤銷原裁定，並發回原法院另為適法之處理。
所據上論斷，應依道路交通案件處理辦法第二十六條、刑事訴訟法第四百十三條，裁
定如主文。
中      華      民      國    九十      年      十      月    三十一    日
                              台灣高等法院交通法庭
                                  審判長法  官  蘇  隆  惠
                                        法  官  林  瑞  斌
            法  官  施  俊  堯
右正本證明與原本無異。
不得再抗告。
                                        書記官  周  素  秋
中      華      民      國      九十     年      十     月    三十一    日


司法院資訊處製作；財團法人民間司法改革基金會備份。
